臺灣臺北地方法院刑事判決
111年度審訴字第998號
公  訴  人  臺灣臺北地方檢察署檢察官
被      告  林志緯




上列被告因洗錢防制法等案件，經檢察官提起公訴（111年度偵
緝字第606、607號），本院判決如下：
    主  文
本件免訴。 
    理  由
一、公訴意旨如附件起訴書所載。
二、按案件曾經判決確定者，應諭知免訴之判決，刑事訴訟法第
    302條第1款定有明文，復依同法第307條之規定，免訴之判
    決得不經言詞辯論為之。又訴訟上所謂一事不再理之原則，
    關於實質上一罪或裁判上一罪，亦均有其適用。
三、經查，被告所涉於民國109年底至110年1月間某時提供行動
    電話門號予詐騙集團成員詐騙被害人而犯幫助詐欺取財等犯
    行，業經本院於111年1月22日以110年度簡字第2473號（下
    稱同一案件前案）判處有期徒刑3月，於同年3月10日判決確
    定等情，有該案判決書及臺灣高等法院被告前案紀錄表可參
    （見審訴字998卷第14至15、73至75頁），且經本院調閱前
    開案件卷宗查閱無誤，而觀被告於同一案件前案中提供之行
    動電話門號申辦日期各為110年11月14日、110年10月20日，
    與本案提供之行動電話申辦日期110年10月19日，不但日期
    密接，且被告於本院訊問時堅稱：門號都是提供給「中藥」
    ，都是同1個朋友帶我去通訊行辦完直接交給「中藥」等語
    ，堪認被告於同一案件前案及本案之幫助行為同一，則被告
    所涉上開犯行，既經判決確定，依前規定及說明，該確定判
    決既判力及於本案之全部犯罪事實，爰不經言詞辯論，逕為
    諭知免訴之判決。
本案經檢察官楊石宇提起公訴。
據上論斷，應依刑事訴訟法第302條第1款、第307條，判決如主
文。
中　　華　　民　　國　　111 　年　　9 　　月　　5 　　日
                  刑事第二十庭  審判長 法  官  洪英花
  　　　　                             法  官  謝欣宓
  　　　　                             法  官  賴鵬年
上正本證明與原本無異。 
如不服本判決應於收受送達後20日內向本院提出上訴書狀，並應
敘述具體理由；其未敘述上訴理由者，應於上訴期間屆滿後20日
內向本院補提理由書（均須按他造當事人之人數附繕本）「切勿
逕送上級法院」。告訴人或被害人如對於本判決不服者，應具備
理由請求檢察官上訴，其上訴期間之計算係以檢察官收受判決正
本之日期為準。 因疫情而遲誤不變期間，得向法院聲請回復原
狀。
                                       書記官  林意禎
中　　華　　民　　國　　111 　年　　9 　　月　　5 　　日
　　　　　 
附件：
臺灣臺北地方檢察署檢察官起訴書
                                    111年度偵緝字第606號
                                                 第607號
　　被　　　告　林志緯　男　24歲（民國00年00月00日生）
　　　　　　　　　　　　住○○市○○區○○路0段000巷00○  0號3樓
　　　　　　　　　　　　居新北市○○區○○街00號
　　　　　　　　　　　　國民身分證統一編號：Z000000000號
上列被告因詐欺等案件，已經偵查終結，認應該提起公訴，茲將
犯罪事實及證據並所犯法條分敘如下：
　　　　　　犯罪事實
一、林志緯能預見一般人取得他人電信門號之行為，常與財產犯
    罪之需要密切相關，且取得他人電信門號之目的在於取得贓
    款及掩飾犯行不易遭人追查，仍基於幫助詐欺集團向不特定
    人詐欺取財及洗錢之不確定故意，於民國110年1月25日前某
    時許，將渠申登之台灣大哥大門號「0000000000」號、「00
    00000000」號供某詐騙集團使用。(一)嗣前開詐騙集團成員
    以「0000000000」號申請虛擬貨幣交易平台「幣安交易所」
    帳號(user ID ：00000000)使用，並以發送簡訊至洪可恩手
    機之方式，致洪可恩陷於錯誤，將新臺幣(下同)5萬元匯款
    至曹治邦(涉犯詐欺等罪嫌部分，業經不起訴處分)所申請之
    中國信託商業銀行金融帳戶「000-0000000000000」後，曹
    治邦再轉入等值之虛擬貨幣1773.04顆泰達幣(USDT)至上開
    幣安交易所帳號之電子錢包位址，詐欺集團再使用前開幣安
    交易所幣帳號將前開泰達幣轉出至其他電子錢包地址；(二)
    前開詐騙集團成員另以「0000000000」號註冊一卡通line p
    ay money帳戶之用，並在8591網路遊戲交易平台佯稱販售遊
    戲虛擬寶物，致呂曜宗、黃紹豪及黃志嘉均陷於錯誤，依詐
    騙集團成員指示以分別於110年1月25、26日間匯款6,000元
    、15,000元、16,000元至前開一卡通line pay money帳戶。
二、案經洪可恩、呂曜宗、黃紹豪、黃志嘉訴由臺北市政府警察
    局萬華分局、南投縣政府警察南投分局報告偵辦。
　　　　　　證據並所犯法條
一、證據清單及待證事實
編號 證據名稱 待證事實 1 被告林志緯於偵查中之供述 被告有申辦數支手機門號交付他人使用之事實。 2 證人即告訴人洪可恩、呂曜宗、黃紹豪、黃志嘉於警詢中之證述 告訴人等遭詐騙受有前開損害之事實。 3 通聯調閱查詢單、匯款明細、幣安會員資料、前開中國信託銀行帳戶交易明細、一卡通line money帳戶會員資料暨交易明細、line對話紀錄翻拍照片。 被告有申辦前開門號、告訴人等遭詐騙而受有前開損失之事實。 
二、核被告所為，係刑法第30條、違反洗錢防制法第2條第2款而
    犯同法第14條第1項之幫助一般洗錢及刑法第30條第1項前段
    、第339條第1項之幫助詐欺取財等罪嫌。被告係以一行為觸
    犯幫助一般洗錢、幫助詐欺取財等罪嫌，為想像競合犯，請
    依刑法第55條之規定，從一重之幫助一般洗錢罪嫌處斷。
三、依刑事訴訟法第251條第1項提起公訴。
　  此　致
臺灣臺北地方法院
中　　華　　民　　國　 111　　年　　3 　　月　　16　　日
　　　　　　　　　　　　　　　檢　察　官   楊石宇
本件正本證明與原本無異 
中　　華　　民　　國　　111 　年　4  　　月　　 6　 日 
　　　　　　    　　　　　　  書  記  官   鍾宜學